臺灣士林地方法院刑事判決
111年度審簡上字第19號
上  訴  人
即  被  告  范柏辰



上列上訴人即被告因竊盜案件，不服本院士林簡易庭中華民國11
1年1月18日111年度士簡字第28號第一審簡易判決（聲請簡易判
決處刑案號：110年度偵字第21853號），提起上訴，本院管轄之
第二審合議庭判決如下：
    主  文
原判決撤銷。
范柏辰犯竊盜罪，處有期徒刑貳月，如易科罰金，以新臺幣壹仟
元折算壹日。緩刑貳年。
    事  實
一、范柏辰意圖為自己不法之所有，基於竊盜之犯意，於民國11
    0年10月26日14時30分許，在新北市○○區○○路000巷00號閻夢
    真、閻克競之住處內，趁其與不知情之廖贊成入內施作鋁門
    窗之際，徒手竊取閻夢真位於2樓臥室內之藍色長方型皮夾1
    個與現金新臺幣14萬5,000元，及閻克競位於3樓臥室之現金
    新臺幣2萬7,600元，得手後即離去。嗣經閻夢真、閻克競發
    現遭竊，報警循線查獲。
二、案經新北市政府警察局汐止分局報告臺灣士林地方檢察署檢
    察官偵查後聲請以簡易判決處刑。
    理  由
一、本件資以認定事實之所有被告范柏辰以外之人於審判外之供
    述證據，檢察官及被告於審判中均不爭執證據能力（見本院
    卷第38、39、50、51頁），且所有之非供述證據亦無證據證
    明係公務員違背法定程序所取得，自均有證據能力，合先敘
    明。
二、上開犯罪事實，業據被告范柏辰始終坦認不諱（見偵卷第7
    至10、11至12、38至40、43至44頁，本院卷第37至40、50頁
    ），併查：㈠被告之供述，核與證人廖贊成所述於上開時地
    偕同被告至案發地點裝修房屋（見偵卷第13、14頁）、證人
    即被害人閻夢真（見偵卷第15至18頁）、閻克競（見偵卷第
    19至22頁）所述財物遭竊等情節均相符，並有警方扣押筆錄
    、扣押物品目錄表及贓物認領保管單（見偵卷第23至27頁）
    、遭竊金錢之照片與明細（見偵卷第28、29頁）等件在卷可
    稽。㈡檢察官聲請簡易判決處刑書犯罪事實欄一，雖記載被
    告除竊取上開財物外，同時尚有竊取被害人閻夢真之豬肝色
    小皮包1個、被害人閻克競之背包1個、悠遊卡1張、小皮夾1
    個等物品，然此為被告所否認（見偵卷第8頁，本院卷第52
    頁），而被害人閻夢真、閻克競於警詢時亦一致證稱：只有
    現金失竊（見偵卷第16、20頁）等語明確，此外卷內別無其
    他積極證據，足認被告有竊取如事實欄所載藍色長方型皮夾
    與現金以外之其他物品，是檢察官聲請簡易判決處刑書上開
    所指，顯屬誤載，應予更正。㈢又被害人閻夢真、閻克競於
    警詢時即均已明確表示：我不提出告訴（見偵卷第18、22頁
    ）等語，而檢察官聲請簡易判決處刑書犯罪事實欄二，竟仍
    誤載「案經閻夢真、閻克競『訴由』新北市政府警察局汐止分
    局報告偵辦」，亦應予更正。㈣綜上所述，足認被告前揭任
    意自白與事實相符而屬可信，其本案犯行事證明確，自應依
    法論科。
三、核被告范柏辰所為，應成立刑法第320條第1項之普通竊盜罪
    。原審以被告犯罪事證明確，予以論科，固非無見。惟查：
    ㈠原判決引用檢察官聲請簡易判決處刑書之記載，為其事實
    之認定，而檢察官聲請簡易判決處刑書犯罪事實欄既有如上
    之誤載，則原判決事實之認定，自有違誤。㈡檢察官聲請簡
    易判決處刑書犯罪事實欄一所指「豬肝色小皮包1個、背包1
    個、悠遊卡1張、小皮夾1個」等物品，既屬誤載而非被告本
    件竊取之物，即非其犯罪所得，原判決竟予宣告沒收及追徵
    ，亦有不合。㈢原判決事實之認定既有上述違誤，量刑之基
    礎即有不同，則原審之量刑即難謂妥適，則被告以原審量刑
    過重為由提起上訴，非無理由。是原判決既有上述可議之處
    ，本院自應予撤銷改判。 
四、爰以行為人之責任為基礎，並審酌被告范柏辰前無任何犯罪
    紀錄，此有臺灣高等法院被告前案紀錄表附卷可按，素行尚
    佳，其因一時貪念，臨時起意行竊，擅取他人財物，顯乏對
    於財產權之尊重，仍應非難，惟兼衡其始終坦承犯行，且於
    案發之初經警通知到案說明時，即刻交出全部贓物返還被害
    人（見偵卷第9頁），此有警方扣押筆錄、扣押物品目錄表
    及贓物認領保管單為憑，且經本院電詢被害人確認無訛，有
    本院公務電話記錄（見本院卷第45頁）在卷可稽，犯後態度
    良好，被害人並均表示願予被告自新機會而均不提出告訴，
    有上開本院公務電話記錄，及警詢筆錄（見偵卷第18、22頁
    ）可按，併考量被告為高職肄業之智識程度、未婚，目前待
    業中，為中低收入戶之家庭經濟與生活狀況等一切情狀，量
    處如主文第2項所示之刑，並諭知易科罰金之折算標準，資
    為懲儆。
五、另查被告范柏辰前未曾因故意犯罪受有期徒刑以上刑之宣告
    ，此有上開前案紀錄表可按，其因一時失慮，致罹刑章，犯
    罪後坦認錯誤，且即刻返還所竊贓物，被害人亦表願予被告
    自新機會，均如前述，堪認被告經此偵審程序及科刑宣告之
    教訓後，當知警惕而無再犯之虞，其所受宣告之刑以暫不執
    行為適當，併予宣告緩刑2年，以勵來茲而啟自新。
六、又被告范柏辰本案所竊得之藍色長方型皮夾與現金17萬2,60
    0元，固屬其犯罪所得，惟既均已合法發還被害人，如前所
    述，依刑法第38條之1第5項之規定，均毋庸再予宣告沒收或
    追徵，併予敘明。　　
據上論斷，應依刑事訴訟法第455條之1第1項、第3項、第369條
第1項前段、第364條、第299條第1項前段，刑法第320條第1項、
第41條第1項前段、第74條第1項第1款、第38條之1第5項，刑法
施行法第1條之1第1項，判決如主文。
本案經檢察官楊冀華聲請以簡易判決處刑，檢察官周禹境到庭執
行職務。
中　　華　　民　　國　　111 　年　　6 　　月　　15　　日
                  刑事第九庭審判長法  官  李育仁
                                  法  官  陳秀慧
                                  法  官  李冠宜
以上正本證明與原本無異。
本件不得上訴。
                                   書記官  杜依玹
中　　華　　民　　國　　111 　年　　6 　　月　　16　　日
附錄：本案論罪科刑法條全文
中華民國刑法第320條
意圖為自己或第三人不法之所有，而竊取他人之動產者，為竊盜
罪，處5年以下有期徒刑、拘役或50萬元以下罰金。
意圖為自己或第三人不法之利益，而竊佔他人之不動產者，依前
項之規定處斷。
前二項之未遂犯罰之。